臺灣板橋地方法院刑事判決　　　　　　　 100年度訴字第15號
公　訴　人　臺灣板橋地方法院檢察署檢察官
被　　　告　鄭竣元
　　　　　　張金泰
上列被告等因搶奪等案件，經檢察官提起公訴（99年度偵字第32
345 號），被告等於本院準備程序中就被訴事實均為有罪之陳述
，經詢問當事人意見，合議庭裁定由受命法官改依簡式審判程序
獨任審理，本院判決如下：
    主  文
鄭竣元共同犯竊盜罪，累犯，處有期徒刑伍月，扣案之機車鑰匙
壹支沒收。又共同犯搶奪罪，累犯，處有期徒刑柒月。應執行有
期徒刑拾壹月，扣案之機車鑰匙壹支沒收。
張金泰共同犯搶奪罪，累犯，處有期徒刑柒月。
    事  實
一、鄭竣元前因詐欺案件，經本院以民國97年度簡字第2692號判
    處有期徒刑3 月確定，於98年4 月17日易科罰金執行完畢。
    另張金泰前因詐欺案件，經本院以97年度易字第3531號判處
    有期徒刑3 月，再經臺灣高等法院以98年度上易字第817 號
    駁回上訴確定，於98年9 月28日執行完畢，翌日出監。詎鄭
    竣元、張金泰仍不知悔改，分別為下列犯行：
  (一)鄭竣元與吳啟祥（由本院另行審結）因無交通工具，即共同
    基於意圖為自己不法所有之犯意聯絡，於99年12月2 日5 時
    34分許，在臺北縣三重市（現改制為新北市三重區○○○街
    300 巷8 弄4 號前，推由鄭竣元以其所有同款機車鑰匙1 支
    啟動電源之方式，竊取李軒全所有之車牌號碼CXM-797 號重
    型機車，得手後由鄭竣元騎乘上開機車搭載吳啟祥離去。
  (二)鄭竣元於99年12月2 日16時許，騎乘上開竊得之機車搭載張
    金泰，行經址設臺北縣新莊市（現改制為新北市新莊區○○
    ○路192 號之「香榭屋名品館」前時，該2 人見「香榭屋名
    品館」店門口展示櫃上放有GUCCI 牌狗狗外出包1 只及狗狗
    牽繩1 條，認有機可乘，即共同基於意圖為自己不法所有之
    犯意聯絡，趁「香榭屋名品館」店員陳雅琳不及防備之際，
    推由張金泰下車徒手搶奪前開狗狗外出包1 只及狗狗牽繩1
    條，得手後由鄭竣元騎乘上開機車搭載張金泰逃離現場。嗣
    鄭竣元於99年12月3 日15時30分許，騎乘上開機車行經臺北
    縣板橋市（現改制為新北市板橋區○○○街1 巷4 號前時，
    為警盤查發現上開機車為失竊車輛，並扣得前開狗狗外出包
    1 只、狗狗牽繩1 條（均已發還陳雅琳）及機車鑰匙1 支，
    始循線查悉上情。
二、案經臺北市政府警察局松山分局移請臺灣板橋地方法院檢察
    署檢察官偵查起訴。
    理  由
一、按本件被告鄭竣元、張金泰所犯均係死刑、無期徒刑、最輕
    本刑為3 年以上有期徒刑以外之罪，渠等於本院準備程序中
    就前揭被訴事實均為有罪之陳述，經受命法官告知簡式審判
    程序之旨，並聽取被告與公訴人之意見後，本院認無不得或
    不宜改依簡式審判程序進行之處，爰依刑事訴訟法第273 條
    之1 第1 項，裁定本件由受命法官獨任進行簡式審判程序，
    合先敘明。
二、上揭事實，業據被告2 人於警、偵訊及本院審理時坦承不諱
    ，核與證人即被害人李軒全及共同被告吳啟祥於警、偵訊時
    、證人陳雅琳於警詢時證述之情節相符，並有扣案物及機車
    照片7 張、「香榭屋名品館」店門口監視器錄影畫面翻拍照
    片7 張、贓物認領保管單2 紙、進貨單及購貨號碼單各1 紙
    附卷可稽，足認被告2 人自白與事實相符，本件事證明確，
    渠等上開犯行已堪認定。
三、核被告鄭竣元所為，事實(一)部分係犯刑法第320 條第1 項竊
    盜罪，事實(二)部分係犯刑法第325 條第1 項搶奪罪；另被告
    張金泰所為（即事實(二)部分），係犯刑法第325 條第1 項搶
    奪罪。被告鄭竣元與共同被告吳啟祥就事實(一)部分所示犯行
    ，及被告鄭竣元、張金泰2 人就事實(二)部分所示犯行，均有
    犯意聯絡及行為分擔，皆為共同正犯。被告鄭竣元所犯上開
    2 罪間，犯意各別，罪名不同，應分論併罰。被告2 人分別
    曾有如犯罪事實欄所示論罪科刑之前科，有該2 人之臺灣高
    等法院被告前案紀錄表各1 份在卷可考，渠等受有期徒刑之
    執行完畢，均於5 年內故意再犯本件竊盜或搶奪等有期徒刑
    以上之罪，均為累犯，應各依刑法第47條第1 項規定加重其
    刑。爰審酌被告2 人均正值青年，不思以正當方法賺取財物
    ，竟貪圖不法利益，竊取他人機車或搶奪他人物品，侵害他
    人財產安全，行為實有不當，惟念被告2 人犯後均已坦承犯
    行，態度尚可，及渠等犯罪動機、目的、手段、被害人所受
    損失等一切情狀，分別量處如主文所示之刑，被告鄭竣元部
    分並定其應執行之刑。扣案之機車鑰匙1 支，為被告鄭竣元
    所有且供其竊取上開機車之用，業據被告鄭竣元於警詢及本
    院審理時供述明確，爰依刑法第38條第1 項第2 款規定宣告
    沒收。
四、本件共同被告吳啟祥未於審判期日到庭，由本院另行審結，
    附此敘明。
據上論斷，應依刑事訴訟法第273 條之1 第1 項、第284 條之1
、第299 條第1 項前段，刑法第28條、第320 條第1 項、第325
條第1 項、第47條第1 項、第51條第5 款、第38條第1 項第2 款
，刑法施行法第1 條之1 ，判決如主文。
本案經檢察官陳怡親到庭執行職務。
中    華    民    國   100    年    2     月    25    日
                    刑事第十八庭  法  官  楊筑婷
以上證明與原本無異。
如不服本判決應於收受本判決後10日內向本院提出上訴書狀，並
應敘述具體理由，如未敘述上訴理由者，應於上訴期間屆滿後20
日內補提理由書狀於本院（均須按他造當事人之人數附繕本）「
切勿逕送上級法院」。
中    華    民    國   100    年    2     月    25    日
                                  書記官  傅淑芳
附錄本判決論罪科刑之法條：
中華民國刑法第320條第1項
意圖為自己或第三人不法之所有，而竊取他人之動產者，為竊盜
罪，處5 年以下有期徒刑、拘役或5 百元以下罰金。
中華民國刑法第325條第1項
意圖為自己或第三人不法之所有，而搶奪他人之動產者，處6 月
以上5 年以下有期徒刑。